{"related": [], "etymology": null, "url": "https://en.wiktionary.org/wiki/bifurcarse", "definitions": ["to split, divide, fork, branch off."], "verb": "bifurcarse", "synonyms": [], "description": "bifurcarse (first-person singular present me bifurco, first-person singular preterite me bifurqu\u00e9, past participle bifurcado)", "conjugations": {"imperative": {"affirmative": ["", "bif\u00farcate", "bif\u00farquese", "bifurqu\u00e9monos", "bifurcaos", "bif\u00farquense"], "negative": ["", "no te bifurques", "no se bifurque", "no nos bifurquemos", "no os bifurqu\u00e9is", "no se bifurquen"]}, "infinitive": "bifurcarse", "indicative": {"future": ["me bifurcar\u00e9", "te bifurcar\u00e1s", "se bifurcar\u00e1", "nos bifurcaremos", "os bifurcar\u00e9is", "se bifurcar\u00e1n"], "preterite": ["me bifurqu\u00e9", "te bifurcaste", "se bifurc\u00f3", "nos bifurcamos", "os bifurcasteis", "se bifurcaron"], "imperfect": ["me bifurcaba", "te bifurcabas", "se bifurcaba", "nos bifurc\u00e1bamos", "os bifurcabais", "se bifurcaban"], "conditional": ["me bifurcar\u00eda", "te bifurcar\u00edas", "se bifurcar\u00eda", "nos bifurcar\u00edamos", "os bifurcar\u00edais", "se bifurcar\u00edan"], "present": ["me bifurco", "te bifurcas (t\u00fa) - se bifurc\u00e1s (vos)", "se bifurca", "nos bifurcamos", "os bifurc\u00e1is", "se bifurcan"]}, "pastparticiple": {"plural": {"feminine": "bifurcadas", "masculine": "bifurcados"}, "singular": {"feminine": "bifurcada", "masculine": "bifurcado"}}, "gerund": "bifurc\u00e1ndose", "subjunctive": {"imperfect_se": ["me bifurcase", "te bifurcases", "se bifurcase", "nos bifurc\u00e1semos", "os bifurcaseis", "se bifurcasen"], "future": ["me bifurcare", "te bifurcares", "se bifurcare", "nos bifurc\u00e1remos", "os bifurcareis", "se bifurcaren"], "imperfect_ra": ["me bifurcara", "te bifurcaras", "se bifurcara", "nos bifurc\u00e1ramos", "os bifurcarais", "se bifurcaran"], "present": ["me bifurque", "te bifurques (t\u00fa) - se bifurqu\u00e9s (vos)", "se bifurque", "nos bifurquemos", "os bifurqu\u00e9is", "se bifurquen"]}}, "pronunciations": []}